臺灣桃園地方法院刑事判決
111年度簡上字第40號
上  訴  人  臺灣桃園地方檢察署檢察官
被      告  李國豪



上列上訴人因被告犯毀損案件，不服本院民國110 年9 月29日11
0 年度桃簡字第605 號刑事簡易判決（檢察官聲請簡易判決處刑
案號：110 年度偵字第12538 號），提起上訴，本院管轄之第二
審合議庭判決如下：
    主  文
上訴駁回。
    事  實
一、本案經本院管轄之第二審合議庭審理結果，認原審以上訴人
    即被告甲○○犯毀損罪，判處拘役40日，如易科罰金，以新臺
    幣（下同）1,000 元折算1 日，經核其認事用法及量刑均無
    不當，應予維持，並引用原審刑事簡易判決書所載之犯罪事
    實、證據及理由（如附件）。
二、檢察官上訴意旨略以：原審雖依刑法第57條審酌本案情狀後
    量處被告拘役40日之刑度，然被告迄今未與告訴人達成和解
    ，則原審判決僅判處拘役40日，似非妥適等語
三、惟按量刑之輕重，係事實審法院得依職權自由裁量事項，苟
    已斟酌刑法第57條所列情狀而未逾越法定刑度，則不得遽指
    為違法；再關於刑之量定及緩刑之宣告，係實體法上賦予法
    院得為自由裁量之事項，倘其未有逾越法律所規定之範圍，
    或濫用其權限，即不得任意指摘為違法，以為第三審上訴之
    理由；又刑之量定及緩刑之宣告，固屬法院自由裁量之職權
    行使，但仍應審酌刑法第57條所列各款事由及一切情狀，為
    酌量輕重之標準，並非漫無限制。在同一犯罪事實與情節，
    如別無其他加重或減輕之原因，下級審法院量定之刑，亦無
    過重或失輕之不當情形，則上級審法院對下級審法院之職權
    行使，原則上應予尊重（最高法院72年台上字第6696號判例
    、75年台上字第7033號判例、85年度台上字第2446號判決意
    旨參照）。準此，法官量刑，如非有上揭明顯違法之情事，
    自不得擅加指摘其違法或不當。
四、原審以本件事證明確，爰引刑法第354條、第41條第1項前段
    、刑法施行法第1條之1第1項等規定，並審酌被告與告訴人
    有糾紛，不思理性溝通解決，而至告訴人公司現場毀損告訴
    人之布幔與椅套，顯然欠缺尊重他人財產權之觀念；又被告
    犯後雖坦承犯行，然未與告訴人達成和解，賠償其損害之犯
    後態度；兼衡被告犯罪之手段、毀損財物之價值暨其自陳高
    中畢業之教育程度、待業中、家庭經濟狀況勉持等一切情狀
    ，量處被告拘役40日，並諭知易科罰金之折算標準，經核其
    認事用法尚無違誤，並已依本件個案事由而加以審酌刑之輕
    重，其量刑要無違法可言。檢察官雖以前詞提起上訴，然被
    告尚未與告訴人達成和解之狀態，業經原審考量後並為裁量
    適當刑度，已說明如前，是原審綜合本案情節及證據資料憑
    以量處被告拘役40日，並無不當，檢察官執前詞上訴自屬無
    理由，應予駁回。
據上論斷，刑事訴訟法第455 條之1 第1 項、第3 項、第368 條
、第373 條，判決如主文。
本案經檢察官凌于琇聲請以簡易判決處刑，檢察官董諭到庭執行
職務。
中　　華　　民　　國　　111 　年　　4 　　月　　27　　日
             刑事第五庭  審判長法  官  呂世文
                               法  官  李敬之
                               法  官  曾淑君
以上正本證明與原本無異。
不得上訴。
                               書記官　姚承瑋
中　　華　　民　　國　　111 　年　　4 　　月　　28　　日
附件：臺灣桃園地方法院110年度桃簡字第605號刑事簡易判決。

臺灣桃園地方法院刑事簡易判決
110年度桃簡字第605號
聲　請　人　臺灣桃園地方檢察署檢察官
被　　　告　甲○○
上列被告因毀損案件，經檢察官聲請以簡易判決處刑（110 年度
偵字第12538號），本院判決如下：
    主  文
甲○○共同犯毀損他人物品罪，處拘役肆拾日，如易科罰金，以
新臺幣壹仟元折算壹日。
    事實及理由
一、本件犯罪事實及證據，除犯罪事實欄一第5 行「下午3 時許
    」，更正為「下午3 時59分許」以外，其餘均引用檢察官聲
    請簡易判決處刑書之記載（如附件）。
二、論罪科刑：
  ㈠按刑法毀損罪所稱之「毀棄」，係指以銷毀、滅除、拋棄等
    方法，使物之效用或價值全部喪失；「損壞」，係指損害、
    破壞物之外觀形貌，使其效用或價值喪失或減損；至於「致
    令不堪用」，則指以毀棄、損壞以外之方法，使物不堪通常
    使用而言。經查，被告與如附件聲請簡易判決處刑書所載真
    實姓名年籍不詳之3 名男子以黑色油漆潑灑，造成告訴人所
    有布幔、椅套遭染色（見他字卷第58頁至第59頁），顯已無
    從再為通常之使用，亦無法以一般方式回復原狀，自屬損壞
    行為。是核被告所為，係犯刑法第354 條之毀損他人物品罪
    ，而被告與上開真實姓名年籍不詳之3 名男子，就本案毀損
    犯行，具有犯意聯絡、行為分擔，為共同正犯。
  ㈡爰以行為人之責任為基礎，審酌被告與告訴人有糾紛，竟不
    思理性溝通解決，而至告訴人公司現場毀損告訴人之布幔與
    椅套，顯然欠缺尊重他人財產權之觀念，所為誠屬不當；又
    被告犯後雖坦承犯行，然迄今尚未與告訴人達成和解，賠償
    其損害，犯後態度難謂良好；兼衡被告犯罪之手段、毀損財
    物之價值暨其自陳高中畢業之教育程度、待業中、家庭經濟
    狀況勉持等一切情狀（見他字卷第27頁），量處如主文所示
    之刑，並諭知易科罰金之折算標準。
三、沒收部分：
  ㈠未扣案之黑色油漆雖供被告為本案犯罪所用之物，然本院審
    酌無證據證明黑色油漆仍屬存在，且此類物品價值低微，為
    免將來執行困難，且將之宣告沒收欠缺刑法上之重要性，爰
    依刑法第38條之2 第2 項之規定，不予宣告沒收。
  ㈡另未扣案之車牌號碼0000-00 號自用小客車非被告所有，且
    此車輛所有人簡俊盛於偵訊時亦稱不知道被告借車時之用途
    為何，且本案車輛亦非違禁物，爰不予宣告沒收。
四、依刑事訴訟法第449 條第1 項前段、第3 項、第454 條第2
    項，刑法第28條、第354 條、第41條第1 項前段，刑法施行
    法第1 條之1 第1 項，逕以簡易判決處刑如主文。
五、如不服本判決，得於判決書送達之翌日起20日內，以書狀敘
    述理由（應附繕本），向本院合議庭提出上訴。
本案經檢察官凌于琇聲請以簡易判決處刑。
中　　華　　民　　國　　110 　年　　9 　　月　　29　　日
                  刑事第七庭    法  官  方楷烽
以上正本證明與原本無異。
如不服本判決，應於判決送達後20日內向本院提出上訴狀（應附
繕本）。
                                書記官  廖子婷
中　　華　　民　　國　　110 　年　　9 　　月　　30　　日
附錄本案論罪科刑法條全文：
中華民國刑法第354條
毀棄、損壞前二條以外之他人之物或致令不堪用，足以生損害於
公眾或他人者，處2 年以下有期徒刑、拘役或1 萬5 千元以下罰
金。
　
附件：
臺灣桃園地方檢察署檢察官聲請簡易判決處刑
                                    110年度偵字第12538號
    被      告  甲○○  男  32歲（民國00年0月0日生）
                        住桃園市○○區○○路0段000巷0弄0
                          號
                        國民身分證統一編號：Z000000000號
上列被告因毀棄損壞案件，業經偵查終結，認為宜以簡易判決處
刑，茲將犯罪事實及證據並所犯法條分敘如下：
        犯罪事實
一、甲○○前因不詳原因對於太極布幔禮儀天下會場布置公司（
    址設桃園市○○區○○街000號，下稱太極布幔公司）不滿
    ，於民國109年6月24日下午3時前某時許，向不知情之簡俊
    盛借用其所有之車牌號碼0000-00 號自用小客車，於同日下
    午3 時許，甲○○駕駛上開車輛搭載3 名真實姓名年籍不詳之
    成年人（無證據證明未滿18歲）前往太極布幔公司，竟共
    同基於毀損之犯意聯絡，以渠等所攜帶之黑色油漆朝太極布
    幔公司內潑灑，毀損乙○○所有之布幔、椅套（共損失約新
    臺幣1 萬元），足以生損害於乙○○。
二、案經乙○○告訴偵辦。
        證據並所犯法條
一、上揭犯罪事實，業據被告甲○○於警詢及偵查中坦承不諱，
    核與告訴人乙○○指訴之情節相符，並經證人即太極布幔公
    司員工吳正當於警詢及偵查中證述明確，復有監視器錄影畫
    面截圖及現場照片共10張在卷可稽，足認被告之任意性自白
    與事實相符，其犯嫌堪以認定。
二、核被告所為，係犯刑法第354條之毀損罪嫌。被告與3名真實
    姓名年籍不詳之人就上開毀損犯行，有犯意聯絡及行為分擔
    ，請論以共同正犯。
三、依刑事訴訟法第451條第1項聲請逕以簡易判決處刑。
    此  致
臺灣桃園地方法院
中    華    民    國   110    年    3     月    26    日
                              檢  察  官  凌 于 琇
本件證明與原本無異
中    華    民    國   110    年    4     月     6    日
                              書  記  官  陳 捷 欣
附記事項：
本件係依刑事訴訟法簡易程序辦理，法院簡易庭得不傳喚被告、
輔佐人、告訴人、告發人等出庭即以簡易判決處刑；被告、被害
人、告訴人等對告訴乃論案件如已達成民事和解而要撤回告訴或
對非告訴乃論案件認有受傳喚到庭陳述意見之必要時，請即另以
書狀向簡易法庭陳述或請求傳訊。
所犯法條：
中華民國刑法第354條
毀棄、損壞前二條以外之他人之物或致令不堪用，足以生損害於
公眾或他人者，處 2 年以下有期徒刑、拘役或 1 萬 5 千元以
下罰金。